

Fatahillah

Pekanbaru, Riau, 28294 | 085173221600 | fatahillahera18@gmail.com https://www.linkedin.com/in/fatah-illah/

Tentang Saya

Saya Fatahillah, Sarjana Sains jurusan Matematika Universitas Ahmad Dahlan Yogyakarta tahun 2021. Memiliki pengalaman sebagai *Customer Engagement Champion* di PT VADS Indonesia Yogyakarta dan memiliki minat di bidang *Customer Service / Call Center*. Sekarang saya memiliki minat berkarir sebagai *Web Programmer / Front-end Developer / Back-end Developer* dan mahir dalam menggunakan HTML, CSS, JavaScript, dan Node JS.

Kemampuan & Kompetensi

- Microsoft Office
- HTML & CSS
- Algoritma

- Struktur Data
- JavaScript & Node JS
- OOP

Pengalaman Kerja

PT VADS (Yogyakarta, Indonesia)

Customer Engagement Champion (08 September 2021 – 07 Januari 2022)

- Menanggapi pertanyaan dari pelanggan tentang pesanan masa lalu, saat ini, dan yang tertunda.
- Menjawab panggilan telepon.
- Mengisi dan menyimpan dokumen terkait (*Reporting*).
- Memahami systems (tools) yang digunakan, seperti Open Broadcast Software (OBS), Call Center System (CCS), J&T Tracking System (JTS), Eyebeam, dll.
- Memberikan solusi dari masalah yang dihadapi oleh pelanggan.

Freelance (Yogyakarta, Indonesia)

Private Tutor (Juli 2021 – September 2021)

• Membimbing dan membina beberapa siswa kelas VIII SMP dalam mata pelajaran (Matematika, IPA, dan Bahasa Indonesia).

Pendidikan

Universitas Ahmad Dahlan Yogyakarta (2016 – 2021)

S1 Matematika - IPK 3,21

- Peserta Seminar Nasional dalam acara GEMATIKA (Gebyar Mahasiswa Matematika) Himpunan Mahasiswa Matematika (HIMATIKA) Algebra UIN Sunan Ampel Surabaya, 9 Maret 2020.
- Semifinalis Lomba Karya Tulis Ilmiah Nasional Mahasiswa dalam acara GEMATIKA (Gebyar Mahasiswa Matematika) Himpunan Mahasiswa Matematika (HIMATIKA) Algebra UIN Sunan Ampel Surabaya, 8 Maret 2020.

SMA Babussalam Pekanbaru (2012 – 2015)

Jurusan IPA

- 10 Besar Lomba Cerdas Cermat dalam kegiatan Olimpiade Matematika 14 se-Riau "Sebagai Salah Satu Indikator untuk Mengetahui Keberhasilan Pembelajaran Matematika" yang diselenggarakan oleh Himpunan Mahasiswa Pendidikan Matematika Universitas Riau (Pekanbaru, 4 8 Februari 2014).
- Mengadakan kegiatan perlombaan class meeting antar Angkatan dan pentas seni dalam kegiatan OSIS 2014.

Penghargaan

Dicoding Indonesia (26 Oktober 2022)

Belajar Dasar Pemrograman Web

- Membahas tuntas dasar HTML, CSS, JavaScript sebagai tiga fondasi pembuatan website.
- Submission (Proyek Akhir) berupa sebuah halaman website menggunakan teknik Semantic HTML dan Layouting.

Dicoding Indonesia (06 Oktober 2022)

Belajar Dasar Pemrograman JavaScript

- Langkah menjadi seorang Web Developer / Back-end Developer menggunakan teknologi Node. Js menggunakan standar kompetensi industri yang divalidasi oleh AWS.
- Menguasai dasar JavaScript untuk pengembangan aplikasi web menggunakan Node JS.

HACKTIV8 Indonesia (20 September 2022)

Belajar Langkah Fundamental Untuk Menjadi Web Programmer (Webinar)

- Fokus untuk menyelesaikan tugas sebagai seorang Web Developer.
- Mengikuti Standart Requirement Struktur Landing Pages Website yang ingin dibangun oleh Client.
- Mengatur waktu pengerjaan setiap tugas pada saat membangun sebuah website.
- Memahami dasar dan fundamental untuk menjadi seorang programmer website, mengimplementasikan pengembangan dasar sebuah website, mempelajari HTML dan CSS, development website serta membuat online portfolio.

Referensi Kontak

Fadhlillah, Backend Developer

Assist.id

• +62 851-5704-3131 | fadhlillah949699@gmail.com